src/morphology/yrk-all.lexc
LEXICON N_ПИ  !!= @CODE@ пя:пя 3 ProsSg -вна
!! Yaml: __pyi__
!! /total=3/
!! пя pya	пян’ pyan°h	пя” pyaq	пи pyí
+N: NMN_ПИ ;

LEXICON N_ТЫ  !!= @CODE@ ты: 4 ProsSg -вна
!! Yaml: __ty__
!! /total=4/
!! ты ti	тэ̇н’ ten°h	ты” tiq	ты tí
+N: NMN_ТЫ ;

LEXICON N_ХАВО  !!= @CODE@ ха: 5 ProsSg -вна
!! /total=1/
!! ха xa	хан’ xan°h	ха” xaq	хаво xawo
+N: NMN_ХАВО ;


LEXICON N_СЁЁ  !!= @CODE@ сё: 6 ProsSg -вна
!! /total=0/
!! сё syo	сён’ syon°h	сё” syoq	сёё syoyo
+N: NMN_СЁЁ ;

LEXICON N_ИБЕ  !!= @CODE@ и: 7 ProsSg -вна
!! /total=0/
!! и yí	ин’ yín°h	и” yíq	ибе yíbye
+N: NMN_ИБЕ  ;

LEXICON N_ХАБИЕ  !!= @CODE@ хӑби:8ProsSg -вна
!! /total=0/
!! хӑби xəbyi	хӑбин’ xəbyin°h	хӑби” xəbyiq	хӑбие xəbyiy
+N: NMN_ХАБИЕ  ;

LEXICON N_ӇЭ/СЁЁ/ХАБИЕ 
+N: NMN_ӇЭ/СЁЁ/ХАБИЕ ;

LEXICON N_ПАНЫ  !!= @CODE@ пӑны:пӑны  !ProsSg -(э)вна
!! /total=30/
!! пӑны pəni°	пӑнэн’ pənen°h	пӑны” pəni°q	пӑны pəni°
+N: NMN_ПАНЫ ;

LEXICON N_ХУСУВЭЙ  !!= @CODE@ хусувэй: 10 ProsSg -ювна
!! /total=17/
!! хусувэй xusuwey°	хусувэн’ xusuwen°h	хусувэй” xusuwey°q	хусувэй xusuwey°
+N: NMN_ХУСУВЭЙ ;

LEXICON N_ЕД/ХУСУВЭЙ
+N: NMN_ЕД/ХУСУВЭЙ ;

LEXICON N_ХАНО  !!= @CODE@ хӑн: 11P ProsSg -увна
!! Yaml: __xano__
!! /total=27/
!! хӑн xən°	хӑнӑн’ xənən°h	хӑн” xən°q	хӑно xəno
 N_ХАНО-SG ;
 N_ХАНО-PL ;

LEXICON N_ХАНО-SG
+N: NMN_ХАНО-SG ;
LEXICON N_ХАНО-PL
+N: NMN_ХАНО-PL ;

LEXICON N_ТИРЕ-RUS  
+Rus: N_ТИРЕ ;

LEXICON N_ТИРЕ  !!= @CODE@ тир: 12 ProsSg -увна
!! /total=3/
!! тир tyír°	тирӑн’ tyírən°h	тир” tyír°q	тире tyírye
+N: NMN_ТИРЕ ;

LEXICON N_ЕД-RUS
+Rus: N_ЕД ;

LEXICON N_ЕД  !!= @CODE@ ед: 13 !!ProsSg -увна /-ювна
!! /total=98/
!! ед yed°	едӑн’ yedən°h	ед” yed°q	ед yed°
+N: NMN_ЕД ;
+N+Lim:ри NMN_ӇЭ ;

LEXICON N_ТИРЕ/ХАНО
+N: NMN_ТИРЕ/ХАНО ;

LEXICON N_ЕД/ХАНО
+N: NMN_ЕД/ХАНО ;

LEXICON N_ЕД/ТИРЕ
+N: NMN_ЕД/ТИРЕ ;
LEXICON NMN_ЕД/ТИРЕ
 SGDATSUF ;
:а  SG-ACC-STEM ;
  SG-NOM-STEM ;
 SGPROSSUF ;
  PLNOMSUF ;
 PLACCSUF_Zero ; 

LEXICON N_ЕД/ТИРЕ/ХАНО
+N: SGDATSUF ;
+N:а  SG-ACC-STEM ;
+N:  SG-NOM-STEM ;
+N: SGPROSSUF ;
+N:  PLNOMSUF ;
+N: PLACCSUF_Zero ; 

LEXICON N_МАРАӇГЫ-RUS
+Rus: N_МАРАӇГЫ ;
LEXICON N_МАРАӇГЫ  !!= @CODE@ мӑраӈга: 14PProsSg -вна
!! /total=15/
!! мӑраңга məraŋka	мӑраңган’ məraŋkan°h	мӑраңга” məraŋkaq	мӑраңгы məraŋki
 N_МАРАӇГЫ-SG ;
 N_МАРАӇГЫ-PL ;

LEXICON N_МАРАӇГЫ-SG
+N:	NMN_МАРАӇГЫ-SG ;
LEXICON N_МАРАӇГЫ-PL
+N:	NMN_МАРАӇГЫ-PL ;

LEXICON N_ӇУДИ-RUS 
+Rus: N_ӇУДИ ;

LEXICON N_ӇУДИ/ӇЭ
+N: NMN_ӇУДИ ;
+N: NMN_ӇЭ ;

LEXICON N_ӇУДИ  !!= @CODE@ ӈуда: 15 ProsSg -вна
!! /total=53/
!! ңуда ŋuda	ңудан’ ŋudan°h	ңуда” ŋudaq	ңуди ŋudyi
!! Yaml: __N-ngudi__
+N: NMN_ӇУДИ ;
+N+Lim:ри NMN_ӇЭ ;

LEXICON NMN_ӇУДИ  !!= @CODE@ ӈуда: 15 ProsSg -вна
!! Yaml: __ngudi__
    SGDATSUF ;
  SG-ACC-STEM ;
  SG-NOM-STEM ;
 SGPROSSUF ;
  PLNOMSUF ;
:%^A2I PLACCSUF_Zero ; 
  POSSESSA-PLURAL ; !!= @CODE@ +Pl+Dat, +Pl+Loc, +Pl+Abl
 POSSESSA-DUAL ;

LEXICON N_ЕСИ  !!= @CODE@ ая̆ха: 16PProsSg -вна
!! /total=1/
!! я̆ха yəxa	я̆хан’ yəxan°h	я̆ха” yəxaq	еси yesy
+N: SGDATSUF ;
+N:  SG-ACC-STEM ;
+N:  SG-NOM-STEM ;
+N: SGPROSSUF ;
+N:  PLNOMSUF ;
!+N:%^A2I PLACCSUF_Zero ; 

LEXICON N_ӇОДИ  !!= @CODE@ ӈодя: 17 ProsSg -вна
+N: NMN_ӇОДИ ;

LEXICON N_ӇОДИ-RUS 
+Rus: N_ӇОДИ ;

LEXICON NMN_ӇОДИ
!! /total=28/
!! ңодя ŋodya	ңодян’ ŋodyan°h	ңодя” ŋodyaq	ңоди ŋodyi
 SGDATSUF ;
  SG-ACC-STEM ;
  SG-NOM-STEM ;
 SGPROSSUF ;
  PLNOMSUF ;
:%^A2I PLACCSUF_Zero ;
  POSSESSA-PLURAL ; !!= @CODE@ +Pl+Dat, +Pl+Loc, +Pl+Abl
 POSSESSA-DUAL ;

LEXICON N_ӇОДИ/ТЁН
!!
+N: SGDATSUF ;
+N: SG-ACC-STEM ;
+N:  SG-NOM-STEM ;
+N: SGPROSSUF ;
+N: PLNOMSUF ;
+N: PLACCSUF_I ;
+N:%^PalLoss PLACCSUF_Minus ;

LEXICON N_ӇОДИ/ПИСЬ
!!
+N: SGDATSUF ;
+N: SG-ACC-STEM ;
+N:  SG-NOM-STEM ;
+N: SGPROSSUF ;
+N: PLNOMSUF ;
+N: PLACCSUF_I ;
+N: PLACCSUF_Minus ;

LEXICON N_ЯЛЭ  !!= @CODE@ яля: 18 ProsSg -вна
!! /total=2/
!! яля yalya	ялян’ yalyan°h	яля” yalyaq	ялэ yale
+N: SGDATSUF ;
+N: SG-ACC-STEM ;
+N:  SG-NOM-STEM ;
+N: SGPROSSUF ;
+N: PLNOMSUF ;
+N:%^HardFronting PLACCSUF_Zero ;

LEXICON N_ХОБ-RUS
+Rus: N_ХОБ ;

LEXICON N_ХОБ  !!= @CODE@ хоба:хоба 19 ProsSg -вна
!! Yaml: __xob__
!! /total=25/
!! хоба xoba	хобан’ xoban°h	хоба” xobaq	хоб xob°
+N: SGDATSUF ;
+N: SG-ACC-STEM ;
+N:  SG-NOM-STEM ;
+N: SGPROSSUF ;
+N: PLNOMSUF ;
+N: PLACCSUF_Minus ;
+N:  POSSESSA-PLURAL ; !!= @CODE@ +Pl+Dat, +Pl+Loc, +Pl+Abl
+N: POSSESSA-DUAL ;

LEXICON N_ӇУДИ/ХОБ
!!
+N: SGDATSUF ;
+N: SG-ACC-STEM ;
+N:  SG-NOM-STEM ;
+N: SGPROSSUF ;
+N: PLNOMSUF ;
+N: PLACCSUF_Minus ;

LEXICON N_МАРАӇГЫ/ХОБ !!
!!
+N: SGDATSUF ;
+N: SG-ACC-STEM	;
+N:  SG-NOM-STEM ;
+N: SGPROSSUF ;
+N: PLNOMSUF ;
+N: PLACCSUF_Minus ;

LEXICON N_ВЫӇО/ИЛЪЕ
 N_ВЫӇО ;
 N_ИЛЪЕ ;

LEXICON N_ТЁН  !!= @CODE@ тёня:тёня 20 ProsSg -вна
!! Yaml: __tyon__
!! /total=14/
!!тёня tyonya	тёнян’ tyonyan°h	тёня” tyonyaq	тён tyon°
+N: SGDATSUF ;
+N: SG-ACC-STEM	;
+N:  SG-NOM-STEM ;
+N: SGPROSSUF ;
+N: PLNOMSUF ;
+N:%^PalLoss PLACCSUF_Minus ;
+N:  POSSESSA-PLURAL ; !!= @CODE@ +Pl+Dat, +Pl+Loc, +Pl+Abl
+N: POSSESSA-DUAL ;

LEXICON N_ПИСЬ 
+N: NMN_ПИСЬ ;

LEXICON NMN_ПИСЬ !!= @CODE@ пися: 21 ProsSg -вна
!! /total=10/
!! пися pyísya	писян’ pyísyan°h пися” pyísyaq	пись pyísy°
 SGDATSUF ;
 SG-ACC-STEM	;
  SG-NOM-STEM ;
 SGPROSSUF ;
 PLNOMSUF ;
 PLACCSUF_Minus ;
  POSSESSA-PLURAL ; !!= @CODE@ +Pl+Dat, +Pl+Loc, +Pl+Abl
 POSSESSA-DUAL ;

LEXICON N_ХАСЕВ  !!= @CODE@ хасава: 22 ProsSg -вна
!! /total=1/
!! хасава xasawa	хасаван’ xasawan°h	хасава” xasawaq	хасев xasyew°
+N: SGDATSUF ;
+N: SG-ACC-STEM	;
+N:  SG-NOM-STEM ;
+N: SGPROSSUF ;
+N: PLNOMSUF ;
+N:%^VowFronting PLACCSUF_Minus ;
+N:   POSSESSA-PLURAL ; !!= @CODE@ +Pl+Dat, +Pl+Loc, +Pl+Abl
+N: POSSESSA-DUAL ;

LEXICON N_ӇАНУ-RUS
+Rus: N_ӇАНУ ; 
LEXICON N_ӇАНУ  !!= @CODE@ ӈӑно: 23 ProsSg -вна
!! Yaml: __nano__
!! /total=57/
!! ңӑно ŋəno	ңӑнон’ ŋənon°h	ңӑно” ŋənoq	ңӑну ŋənu
+N: NMN_ӇАНУ ;

LEXICON NMN_ӇАНУ  !!= @CODE@ ӈӑно: 23 ProsSg -вна
	NMN_ӇАНУ-SG ;
	NMN_ӇАНУ-PL ;
LEXICON NMN_ӇАНУ-SG  
  SGDATSUF ;
  SG-ACC-STEM ;
  SG-NOM-STEM ;
 SGPROSSUF ;
LEXICON NMN_ӇАНУ-PL  
  PLNOMSUF ;
:%^VowRaise PLACCSUF_Zero ;
  POSSESSA-PLURAL ; !!= @CODE@ +Pl+Dat, +Pl+Loc, +Pl+Abl
 POSSESSA-DUAL ;

LEXICON N_ЯКЫ  !!= @CODE@ якэ: 24 ProsSg -вна
!! /total=4/
!! якэ yake	якэн’ yaken°h	якэ” yakeq	якы yaki
+N: SGDATSUF ;
+N: SG-ACC-STEM ;
+N: SGPROSSUF ;
+N:  SG-NOM-STEM ;
+N: PLNOMSUF ;
+N:%^VowRaise PLACCSUF_Zero ;

LEXICON N_ӇУВО  !!= @CODE@ ӈумʼ:ӈум 25 ProsSg -(м)на
!! Yaml: __yam__
!! /total=3/
!! ңум’ ŋum	ңумд’ ŋumt°h	ңув” ŋuw°q	ңуво ŋuwo
!LEXICON N_ЯМ  25  ямʼ:я
+N: NMN_ӇУВО ;

LEXICON NMN_ӇУВО  !!= @CODE@ ӈумʼ:ӈум 25 
+N:ʼ SGDATSUF ;
+N:%^MLenition SG-ACC-STEM ;
+N:ʼ SG-NOM-STEM ;
+N:ʼ SGPROSSUF ;
+N:%^MLenition PLNOMSUF ;
+N:%^MLenition PLACCSUF_О ;
+N:ʼ  POSSESSA-PLURAL ; !!= @CODE@ +Pl+Dat, +Pl+Loc, +Pl+Abl
+N:ʼ POSSESSA-DUAL ;

LEXICON N_НЮБЕ  !!= @CODE@ нюмʼ: 26  ProsSg -(м)на
!! /total=0/
!! нюм’ nyum	нюмд’ nyumt°h	нюв” nyuw°q	нюбе nyubye
NMN_НЮБЕ ;

LEXICON N_НЮБЕ-Pal/Var
NMN_НЮБЕ ;

LEXICON N_НЮБЕ-Pal/Var/ӇУВО 
 N_НЮБЕ-Pal/Var ;
 N_ӇУВО ;

LEXICON NMN_НЮБЕ  !!= @CODE@ нюмʼ: 26
+N:Н1 SGDATSUF ;
+N:Н1 SG-ACC-STEM ;
+N:Н1 SG-NOM-STEM ;
:Н1 SGPROSSUF ;
+N:%^MLenition PLNOMSUF ;
+N:%^MLenition PLACCSUF_Е ;

LEXICON N_МУНО  !!= @CODE@ муʼ: 27  ProsSg -мна
!! н /total=2/
!! му’(н) múh	мунд’ múnt°h	мун” mún°q	муно múno
+N: NMN_МУНО ;

LEXICON NMN_МУНО  !!= @CODE@ муʼ: 27  ProsSg -мна
:Н1 SGDATSUF ;
:Н1 SG-ACC-STEM ;
:Н1 SG-NOM-STEM ;
:Н1 SGPROSSUF ;
:Н1 PLNOMSUF ;
:Н1 PLACCSUF_О ;

LEXICON N_ПОЁ  !!= @CODE@ поʼ:по 28  ProsSg -мна
!! Yaml: __poyo__
!! ң /total=2/
!! по’(ң) poh	понд’ pont°h	пой” poy°q	поё poyo
!! Sg+Acc+Px2 ja Px3 assimilation -нмд- > -нд-
+N:Ӈ1 SGDATSUF ;
+N:Ӈ1 SG-ACC-STEM ;
+N:Ӈ1 SG-NOM-STEM ;
+N:Ӈ1 SGPROSSUF ;
+N:й PLNOMSUF ;
+N: PLACCSUF_Ё ;
+N:Ӈ1  POSSESSA-PLURAL ; !!= @CODE@ +Pl+Dat, +Pl+Loc, +Pl+Abl
+N:Ӈ1  POSSESSA-DUAL ;

LEXICON nouns
аптека:аптека N_МАРАӇГЫ-RUS  "apteekki" ;
банка:банка N_МАРАӇГЫ-RUS  "purkki" ;
бригада:бригада N_МАРАӇГЫ-RUS  "työprikaati" ;
бригадир:бригадир N_ЕД-RUS  "prikatiiri" ;
газета:газета N_ХОБ-RUS  "sanomalehti" ;
государства:государства N_ХОБ-RUS  "valtio" ;
ейʼ:ей N_ВЫӇО/ИЛЪЕ  "pehmeä kohta kylkiluiden ja lanteen välissä" ;
еся:еся N_ӇОДИ/ПИСЬ  "rauta" ;
еӈга:еӈга N_МАРАӇГЫ/ХОБ  "askel" ;
и:и N_ИБЕ  "merkitys" ;
ирикэ:ирикэ N_ЯКЫ  "isoisä" ;
километр:километр N_ТИРЕ-RUS  "kilometri" ;
кино:кино N_ӇАНУ-RUS  "elokuvateatteri" ;
класс:класс N_ЕД-RUS  "luokka" ;
книга:книга N_ӇУДИ/ӇЭ  "kirja" ;
лаӈг:лаӈг N_ХАНО  "jyrkänne" ;
лимбя:лимбя N_ТЁН  "kotka" ;
лорцэ:лорцэ N_ЯКЫ  "yksinäinen ruohomätäs kummulla" ;
лы:лы N_ТЫ  "luu" ;
лынзелава:лынзелава N_ӇУДИ  "piileskelypaikka" ;
лэкоця:лэкоця N_ӇОДИ  "pieni luu" ;
мадахэй:мадахэй N_ЕД/ХУСУВЭЙ  "leikkaushaava" ;
малака:молока N_МАРАӇГЫ  "maito" ;
мало:мало N_ӇАНУ  "oravanmarja" ;
маренуй:маренуй N_ЕД  "muuttolintu" ;
марць:марць N_ЕД/ТИРЕ/ХАНО  "hartia" ;
мея:мея N_ПИСЬ  "miniä" ;
мора:мора N_ХОБ  "keväinen tuore poronsarvi" ;
муʼ:му N_МУНО  "ääni" ;
мы:мы N_ТЫ  "ruoka" ;
мыʼ:мы N_МУНО  "vatsa" ;
мыры:мыры N_ПАНЫ  "lumisohjo" ;
мядорцэй:мядорцэй N_ЕД/ХУСУВЭЙ  "antaminen" ;
нармэй:нармэй N_ЕД/ХАНО  "nenän rusto" ;
нарня:нарна N_ӇУДИ  "kuorsaus" ;
ненэся:ненэся N_ӇОДИ  "totuus" ;
неня:неня N_ПИ  "sisko" ;
нероˮмэй:нероˮмэй N_ХУСУВЭЙ  "" ;
нея:нея N_ПИСЬ  "täti" ;
ниӈг:ниӈг N_ХАНО  "kerros" ;
нумʼ:нум N_ӇУВО  "taivas" ;
нюмʼ:нюм N_НЮБЕ-Pal/Var  "nimi" ;
нюмʼ:ним N_НЮБЕ-Pal/Var  "nimi" ;
нюрцямʼ:нюрцямʼ N_НЮБЕ  "huvi" ;
ня:ня N_ПИ  "kumppani" ;
нявды:нявды N_ПАНЫ  "keskonen" ;
падя:падя N_ТЁН  "sappi" ;
палайка:палайка N_МАРАӇГЫ  "balalaika" ;
палок:палок N_ЕД  "siirrettävä talo" ;
паны:паны N_ПАНЫ  "vaate" ;
папа:папа N_ХОБ  "nuorempi sisko tai veli" ;
парабцо:парабцо N_ӇАНУ  "" ;
парта:парта N_ӇУДИ-RUS  "pulpetti" ;
пебя:пебя N_ӇОДИ/ТЁН  "nuorempi sisko tai veli" ;
пиресэй:пиресэй N_ЕД/ХУСУВЭЙ  "keitto" ;
пися:пися N_ПИСЬ  "hiiri" ;
пия:пия N_ӇОДИ/ПИСЬ  "kärppä" ;
план:план N_ЕД-RUS  "suunnitelma" ;
поʼ:по N_ПОЁ  "väli" ;
пус:пус N_ЕД/ХАНО  "lappu" ;
пыя:пыя N_ӇОДИ/ПИСЬ  "nenä" ;
пэхэрэй:пэхэрэй N_ХУСУВЭЙ  "polttopuuksi tarkoitettu tukki" ;
пэя:пэя N_ӇОДИ  "otsa" ;
пя:пя N_ПИ  "puu" ;
райна:райна N_ӇУДИ-RUS  "puomi" ;
редакция:редакция N_ӇОДИ-RUS  "toimitus" ;
реска:реска N_МАРАӇГЫ  "kakkara" ;
роза:роза N_ӇУДИ-RUS  "ruusu" ;
сайны:сайны N_ПАНЫ  "torahammas" ;
саля:саля N_ТЁН  "niemi" ;
сарва:сарва N_ХОБ  "laki" ;
секунда:секунда N_ӇУДИ-RUS  "sekunti" ;
сеп:сеп N_ТИРЕ  "tasku" ;
серава:серава N_ӇУДИ  "silmäkulma" ;
сиˮив:сиˮив N_ТИРЕ/ХАНО  "viikko" ;
сиеся:сиеся N_ӇОДИ/ПИСЬ  "teräs" ;
сир:сир N_ЕД  "tuhka" ;
сохо:сохо N_ӇУДИ/ХОБ  "tunturi" ;
сюмб:сюмб N_ТИРЕ  "tylppä otsa" ;
сюн:сюн N_ЕД/ТИРЕ  "höyry" ;
сё:сё N_ӇЭ/СЁЁ/ХАБИЕ  "kurkku" ;
сёбя:сёбя N_ТЁН  "huppu" ;
сёнзя:сёнзя N_ПИСЬ  "sisu" ;
таб:таб N_ХАНО  "hiekka" ;
тарбовка:тарбовка N_МАРАӇГЫ  "haulikko" ;
тарка:тарка N_ӇУДИ/ХОБ  "oksa" ;
теб:теб N_ЕД/ТИРЕ  "naula" ;
тебт:тебт N_ТИРЕ/ХАНО  "mahla" ;
теӈгэй:теӈгэй N_ХУСУВЭЙ  "poronnahkasaapas ilman koristekuviotta" ;
тигр:тигр N_ЕД-RUS  "tiikeri" ;
тид:тид N_ЕД/ТИРЕ  "varjo" ;
тир:тир N_ТИРЕ  "pilvi" ;
тукэ:тукэ N_ЯКЫ  "hajuvesi" ;
ты:ты N_ТЫ  "poro" ;
тэва:тэва N_ХОБ  "häntä" ;
тэл:тэл N_ЕД  "alamäki" ;
тюнд:тюнд N_ТИРЕ  "kunnas" ;
ха:ха N_ХАВО  "korva" ;
хабт:хабт N_ЕД/ХАНО  "härkä" ;
хада:хада N_ӇУДИ/ХОБ  "kynsi" ;
халя:халя N_ЯЛЭ  "kala" ;
хамзава:хамзава N_ӇУДИ  "rakkaus" ;
ханесэй:ханесэй N_ЕД/ХУСУВЭЙ  "saalis" ;
ханопэй:ханопэй N_ХУСУВЭЙ  "tappaja" ;
харвабцо:харвабцо N_ӇАНУ  "halu" ;
хасава:хасава N_ХАСЕВ  "mies" ;
хоба:хоба N_ӇУДИ/ХОБ  "kehto" ;
хореця:хореця N_ӇОДИ  "vanha naistenvaate" ;
хыдя:хыдя N_ӇОДИ/ТЁН  "kuppi" ;
хэб:хэб N_ЕД/ХАНО  "ampiainen" ;
хэв:хэв N_ЕД/ТИРЕ  "puoli" ;
хэмʼ:хэм N_ӇУВО  "veri" ;
школа:школа N_ХОБ-RUS  "koulu" ;
экономика:экономика N_ХОБ-RUS  "talous" ;
экскурсия:экскурсия N_ӇОДИ-RUS  "ekskursio" ;
юбка:юбка N_МАРАӇГЫ-RUS  "hame" ;
юн:юн N_ТИРЕ/ХАНО  "viesti" ;
яля:яля N_ЯЛЭ  "päivä" ;
яха:яха N_ЕСИ  "joki" ;
ёнэ:ёнэ N_ЯКЫ  "keskipaikka" ;
ёря:ёря N_ӇОДИ/ТЁН  "syvyys" ;
ӈабт:ӈабт N_ТИРЕ/ХАНО  "haju" ;
ӈарӈоʼ:ӈарӈоН1 N_МУНО  "nenärusto" ;
ӈумʼ:ӈум N_ӇУВО  "ruoho" ;
ӈэрм:ӈэрм N_ХАНО  "pohjoinen" ;
